【裁判字號】    95,訴更一,27
【裁判日期】    950921
【裁判案由】    營利事業所得稅
【裁判全文】
臺中高等行政法院判決
                                 95年度訴更一字第00027號
                              .
原      告  捷盈實業股份有限公司
代  表  人  甲○○
訴訟代理人  林益民  會計師
被      告  財政部臺灣省中區國稅局
代  表  人  乙○○
訴訟代理人  丙○○
上列當事人間因營利事業所得稅事件，原告不服財政部中華民國
92年5月8日台財訴字第0920008684號訴願決定，提起行政訴訟。
本院判決後，經由最高行政法院發回更審，本院更為判決如下︰
    主  文
訴願決定及原處分（復查決定）關於罰鍰部分均撤銷。
本審及發回前上訴審訴訟費用，除確定部分外，由被告負擔。
    事  實
一、事實概要：
    緣原告民國（下同）87年度營利事業所得稅結算申報，列報
    全年所得額為新台幣（下同）304,921元。被告以原告短漏
    報營業收入72,550元、利息收入20元、其他收入816,251元
    ，核定全年所得額1,193,742元，除補徵營利事業所得稅172
    ,291 元外，並按所漏稅額222,203元處1倍罰鍰222,200元（
    計至百元止）。原告不服，循序訴經財政部91年9月20日台
    財訴字第0911300887號訴願決定：「原處分（復查決定）撤
    銷，由原處分機關另為處分」。被告重為復查決定，仍維持
    原核定。原告不服，循序提起行政訴訟，經本院92年度訴字
    第607號判決駁回後，原告仍不服，上訴由最高行政法院以
    95年度判字第911號判決，將原判決關於罰鍰及訴訟費用部
    分均廢棄，發回本院更審。
二、兩造聲明：
    (一)原告聲明求為判決：訴願決定及原處分關於罰鍰部分均撤
      銷。
    (二)被告聲明求為判決：原告之訴駁回。
三、兩造陳述：
    (一)原告主張：按「營利事業領取政府發給之拆遷補償費，未
      依本部84年8月16日台財稅第000000000號函規定申報課稅
      ，其已於營利事業所得稅結算申報書帳載結算金額欄內註
      明揭露上述所得者，可免依所得稅法第110條規定處罰。
      」為財政部92年5月6日台財稅字第0920453012號函釋在案
      。本件原告於87年度營利事業所得稅結算申報，已委託會
      計師於查核報告書註記揭露因高鐵徵收事件之補償費領取
      ，已符合上開函釋規定，自應免依所得稅第110條規定處
      罰。
    (二)被告答辯：本件原告於87年度營利事業所得稅結算申報查
      核報告書中確已記載，本期因高鐵徵收土地機械設備拆遷
      搬運補助金919,931元，列為未完工程投入成本減項。
    理  由
一、按「營利事業所得之計算，以其本年度收入總額減除各項成
    本費用、損失及稅捐後之純益額為所得額。」、「納稅義務
    人已依本法規定辦理結算申報，但對依本法規定應申報課稅
    之所得額有漏報或短報情事者，處以所漏稅額兩倍以下之罰
    鍰。」、「凡顯屬收入項目列入非收入科目，或非收入科目
    中有應轉列收入項目而未轉列，因而短報所得者，均依所得
    稅法第110條規定辦理。」固分別為所得稅法第24條第1項、
    第110條第1項及營利事業所得稅查核準則第17條所明定。惟
    按「營利事業因政府舉辦公共工程或市地重劃，依拆遷補償
    辦法規定領取之各項補償費應列為其他收入，其必要成本及
    相關費用准予一併核實認定。」、「營利事業領取政府發給
    之拆遷補償費，未依本部84年8月16日台財稅第000000000號
    函規定申報課稅，其已於營利事業所得稅結算申報書帳載結
    算金額欄內註明揭露上述所得者，可免依所得稅法第110條
    規定處罰。惟該營利事業既未於辦理所得稅結算申報時，就
    該補償費部分依規定計算應納稅額自行繳納，該項短繳之稅
    款，應依所得稅法第112條規定，加徵滯納金及利息一併徵
    收。」亦經財政部84年8月16日台財稅第000000000號及92年
    5月6日台財稅字第0920453012號函釋在案。
二、本件原處分（復查決定）以原告漏未將所領取之設備拆遷費
    及電力設施費919,931元，減除其生產設備拆遷支出相關費
    用103,680元之餘額816,251元列入其他收入申報，及短漏報
    營業收入72,550元、利息收入20元，共計短漏報所得額888,
    821元，乃按所漏稅額222,203元處1倍罰鍰222,200元，固非
    無據。惟原告於本年度營利事業所得稅結算申報時，已於會
    計師之查核報告書內揭露「本期因高鐵徵收土地機械設備拆
    遷搬運補助金919,931元，列為未完工程投入成本減項。」
    ，此有查核報告書附原處分卷可憑，被告對此亦不爭執。則
    依前揭財政部92年5月6日台財稅字第0920453012號函釋意旨
    ，該部分自可免依所得稅法第110條規定處罰，原處分（復
    查決定）仍予處罰，自有未合。訴願決定未予糾正，仍予維
    持，亦有疏誤。原告執此指摘，為有理由，合將訴願決定及
    原處分（復查決定）關於罰鍰部分均予撤銷，由被告另就其
    他漏報所得部分，另為適法之處理，以昭折服。
據上論結，本件原告之訴為有理由，依行政訴訟法第195條第1項
前段、第98條第3項前段，判決如主文。
中    華    民    國    95    年    9     月    21    日
                  第二庭審判長法  官  王  德  麟
                              法  官  林  秋  華
                              法  官  許  武  峰
以  上   正   本   證   明   與   原   本   無   異
如不服本判決，應於判決送達後20日內向本院提出上訴書狀，其
未表明上訴理由者，應於提起上訴後20日內向本院提出上訴理由
書（須依對造人數附具繕本）；如於本判決宣示或公告後送達前
提起上訴者，應於判決送達後20日內補提上訴理由書（須附繕本
）。未表明上訴理由者，逕以裁定駁回。
提起上訴應預繳送達用雙掛號郵票390元（34元及5元郵票各10份
）。
中    華    民    國    95    年     9    月   22    日
                              書記官  詹  靜  宜


司法院資訊處製作；財團法人民間司法改革基金會備份。
